臺灣高等法院刑事判決
110年度上訴字第1157號
上  訴  人  
即  被  告  張卓立

上列上訴人因傷害案件，不服臺灣臺北地方法院109年度訴字第9
28號，中華民國110年2月2日第一審判決（起訴案號：臺灣臺北
地方檢察署109年度偵字第17030號），提起上訴，本院判決如下
：
    主  文
上訴駁回。               
    事實及理由
一、經本院審理結果，認第一審以上訴人即被告張卓立犯刑法第
    277條第1項之傷害罪，判處拘役40日，並諭知易科罰金折算
    之標準為新臺幣1,000元折算1日，認事用法及量刑均無不當
    ，應予維持，並引用第一審判決書記載之事實、證據及理由
    （如附件）。
二、被告上訴雖矢口否認犯罪，辯稱沒有打人云云。惟查：
㈠、原審依調查證據之結果，認定被告有於民國109年3月27日8時
    許，在臺北市○○區○○○路0段000巷00弄00號（下稱本案房屋
    ），因本案房屋之舊居整修工程與告訴人發生爭執，被告竟
    基於傷害之犯意，徒手摑告訴人巴掌，告訴人伸手阻擋，致
    告訴人受有左臉頰及左手肘挫傷等傷害之事實，所為係犯刑
    法第277條第1項之傷害罪，並詳予論述說明，核無何違反經
    驗法則及論理法則之處。
㈡、證人即告訴人吳兪學於警詢證稱:案發當日伊跟同事在本案房
    屋做文化局委託工作，被告突然擋在渠等面前咆哮，伊試圖
    對被告解釋工程施工原因，被告突然賞伊一耳光並對伊推打
    等情（偵查卷第11至12頁）；於原審亦證稱：「我是工程師
    ，於109年3月27有到本案房屋，我不算認識被告，我沒看到
    被告怎麼進來，當天被告一進來，因為是陌生民眾，且工地
    不能隨便進來，我依照慣例上前先柔性勸導勸離工地，被告
    看到我，就先摑我一巴掌，李詩華當下看到我被攻擊，就馬
    上過來，喝斥被告怎麼打人之類的；我當天立刻去三軍總醫
    院汀洲院區驗傷，因為我被攻擊，當下心情很差，我有給驗
    傷的醫師看我的臉頰紅腫處，診斷證明書上記載我有左手肘
    挫傷，應該也是當天有推擋不小心受挫，被告攻擊我時，我
    有伸手做阻擋的動作。」等語（原審卷第64、65、66、67、
    69頁），與證人李詩華於警詢證稱當日被告自稱屋主，並詢
    問渠等工程人員，伊反問被告有什麼事，被告生氣說憑什麼
    拆其房子圍牆，然後動手打告訴人巴掌等情（偵查卷第15至
    16頁）；於偵查證稱：當天在宣教勞安時，「被告就直接衝
    入我們的場合，他情緒比較激動，並稱我們為何要拆他房子
    ，我就跟他說我要分配工作，我的同事即告訴人剛好也來了
    ，請告訴人去跟他談，沒想到我同事一跟他問好，直接一巴
    掌就打在告訴人左臉上，我同事直接耳鳴，我就趕快拿手機
    錄影。」（ 偵查卷第48頁）；於原審亦證稱：「109年3月2
    7日8時許我有到本案房屋，我是現場的勞工安全衛生管理人
    員，當天在安排派工狀況，我們公司有我、告訴人到場，我
    先把到場的工人、工班進行勞安宣教，宣教完我就要把工人
    、工班派下去進行當天的工程施作，當時我點名點到一半，
    被告就衝進來，情緒很激動，被告是牽腳踏車進來，我先跟
    被告說等我一下，我要趕快把人派下去，我再處理他的事，
    我跟被告講到一半，告訴人就從大門進來，我用手勢往被告
    方向示意，請告訴人幫忙處理，然後我看到告訴人往被告走
    過去，被告就直接摑告訴人巴掌，被告摑巴掌後整個人都傾
    斜，告訴人用手摀著臉；告訴人被打後，整個左臉頰都是紅
    的，後來告訴人要去醫院時，我注意到告訴人臉很紅。」等
    語（原審卷第72、73、76頁），互核相符。而告訴人於案發
    當日即至三軍總醫院附設民眾診療服務處急診醫學科就醫，
    經診斷為左臉頰及左手肘挫傷，亦與告訴人及證 人李詩華
    所述被告徒手以巴掌摑告訴人臉部，告訴人伸手阻擋告訴人
    攻擊之身體部位之情節大致相符，並有三軍總醫院附設民眾
    診療服務處診斷證明書在卷可證（偵查卷第19頁）。參以告
    訴人、證人李詩華與被告素不相識，並無任何恩怨嫌隙，實
    無甘冒偽證、誣告罪刑責之風險，設詞誣陷被告之理，足認
    告訴人、證人李詩華上揭證述，應為真實，自屬可採。本院
    參酌全案卷證，仍認告訴人之指訴確實可信，被告空言否認
    犯罪，顯係脫罪卸責之詞，不足採信。
三、綜上所述，原審認定被告犯本案傷害罪，並予論罪科刑，核
    無不合，量刑亦稱妥適。被告仍執前詞上訴否認犯罪，為無
    理由，應予駁回。
據上論結，應依刑事訴訟法第373條、第368條，判決如主文。
本案經檢察官錢義達提起公訴，檢察官曾鳳鈴到庭執行職務。

中　　華　　民　　國　　110 　年　　5 　　月　　25　　日
     　　　　　　 刑事第十六庭  審判長法　官  葉騰瑞
                                      法　官  古瑞君
                                      法　官  廖紋妤
以上正本證明與原本無異。
如不服本判決，應於收受送達後20日內向本院提出上訴書狀，其
未敘述上訴之理由者並得於提起上訴後20日內向本院補提理由書
（均須按他造當事人之人數附繕本）「切勿逕送上級法院」。
                                      書記官  江珮菱
中　　華　　民　　國　　110 　年　　5 　　月　　25　　日